臺灣高雄地方法院刑事判決　　　　　　 96年度簡上字第620號
上　訴　人　丁○○
即　被　告
上列上訴人因傷害案件，不服本院高雄簡易庭中華民國96年5 月
31日96年度簡字第2563號第一審刑事簡易判決（聲請簡易判決處
刑案號：96年度偵字第7563號），提起上訴，本院管轄之第二審
合議庭判決如下：
    主  文
原判決撤銷。
丁○○傷害人之身體，處拘役貳拾日，如易科罰金，以新臺幣壹
仟元折算壹日，減為拘役拾日，如易科罰金，以新臺幣壹仟元折
算壹日。
    事  實
一、丁○○於民國96年2 月16日下午4 時50分許，在高雄市○○
    區○○路119 號前愛河公園內，因故與原即相識之乙○○發
    生爭執，竟基於傷害之犯意，與乙○○互相拉扯扭打，致乙○○受有胸部擦傷（5 ×0.3 公分）、右側前臂擦傷（2 ×
    0.2 公分）及右側膝蓋擦傷（2 ×0.2 公分）等傷害（乙○○傷害部分另經本院判處拘役30日確定）。
二、案經乙○○訴由高雄市政府警察局鹽埕分局報告臺灣高雄地
    方法院檢察署檢察官偵查後聲請以簡易判決處刑。
    理  由
一、按被告以外之人於審判外之陳述，雖不符刑事訴訟法第159
    條之1 至第159 條之4 規定，而經當事人於審判程序同意作
    為證據，法院審酌該言詞陳述或書面陳述作成時之情況，認
    為適當者，亦得為證據，該法第159 條之5 第1 項業已明揭
    其旨。本件下列所引用證人乙○○於警詢之陳述、證人丙○○於警詢與偵訊之陳述、高雄市立聯合醫院96年2 月16日診
    斷證明書，分別係被告以外之人於審判外之言詞或書面陳述
    ，檢察官及被告丁○○均同意作為證據，本院審酌其證據之
    取得並無瑕疵，且與本案具有關連性，未見有何不適當之情
    形，是得為證據，合先敘明。
二、訊據被告矢口否認有何傷害犯行，辯稱：當時伊在愛河邊散
    步，偶遇乙○○與另一男子丙○○在喝酒，乙○○就出手毆
    打伊，還要將伊推入愛河中，伊並未毆打乙○○，只是要將
    乙○○推開，以便能趕快跑走，伊有不小心抓到乙○○頭髮
    ，乙○○所受傷害是追打伊時自己摔傷云云。經查：前揭犯
    罪事實，業經證人乙○○於警詢中以及證人即當時在場之丙○○於警詢、偵訊、本院審判中證述歷歷，而乙○○受有胸
    部擦傷（5 ×0.3 公分）、右側前臂擦傷（2 ×0.2 公分）
    及右側膝蓋擦傷（2 ×0.2 公分）等傷害，亦有高雄市立聯
    合醫院96年2 月16日診斷證明書附卷可稽。被告雖辯稱並未
    毆打乙○○，乙○○所受傷害是追打伊時自行摔傷云云，然
    而，被告於96年4 月9 日檢察官偵訊中業已自承：「〈（逐
    一提示桃、蕭傷單及卷附照片等）有何意見？〉這是我反擊
    他，打傷他的。至於我的傷單是他打我的，皮包是桃撕爛的
    」等語，另觀諸乙○○所受傷勢中胸部擦傷5 ×0.3 公分之
    傷害，衡情亦應非單純摔倒所可導致，足見被告應有毆傷乙○○之行為甚明，其辯解尚不足採信。綜上所述，本件事證
    明確，被告犯行應堪認定。
三、核被告所為，係犯刑法第277 條第1 項之傷害罪。原審對被
    告論罪科刑固非無見，然而，被告犯罪時間在96年4 月24日
    以前，且非中華民國96年罪犯減刑條例第3 條所列不予減刑
    之情形，應依該條例第2 條第1 項第3 款規定，減其刑期2
    分之1 ，而該條例自96年7 月16日始施行，原審未及審酌適
    用該條例，容有未合。被告上訴意旨否認有何傷害犯行，雖
    無理由，然原審判決既有上揭可議之處，仍應由本院予以撤
    銷改判。茲審酌被告僅因細故與乙○○發生爭執，竟不思理
    性解決問題，即出手與乙○○互毆，致乙○○受有胸部擦傷
    （5 ×0.3 公分）、右側前臂擦傷（2 ×0.2 公分）及右側
    膝蓋擦傷（2 ×0.2 公分）等傷害，且於犯後並未坦然認錯
    表現悔意，亦未與乙○○達成和解，犯後態度非佳，以及乙○○所受傷害尚非嚴重等一切情狀，認仍如原審對被告量處
    拘役20日為適當，並依中華民國96年罪犯減刑條例第2 條第
    1 項第3 款規定，減其刑期2 分之1 ，復斟酌上情及96年4
    月9 日警詢筆錄所載被告之職業（自由業）、教育程度（高
    職畢業）、家庭經濟狀況（小康）等情，諭知易科罰金之折
    算標準，以資懲儆。
據上論斷，應依刑事訴訟法第455 條之1 第1 項、第3 項、第36
9 條第1 項前段、第364 條、第299 條第1 項前段，刑法第277
條第1 項、第41條第1 項前段，刑法施行法第1 條之1 ，中華民
國96年罪犯減刑條例第2 條第1 項第3 款、第7 條、第9 條，判
決如主文。
本案經檢察官甲○○到庭執行職務。
中　　華　　民　　國　　96　　年　　9 　　月　　14　　日
                  鳳山刑事第二庭審判長法  官   林水城
                                      法  官   楊筑婷
                                      法　官   譚德周
以上正本證明與原本無異。
不得上訴。
中　　華　　民　　國　　96　　年　　9 　　月　　14　　日
　　　　　　　　　　　　　　　　　　　書記官   林雅婷
附錄法條：刑法第277 條第1 項
傷害人之身體或健康者，處3 年以下有期徒刑、拘役或1 千元以
下罰金。
